【裁判字號】    98,交簡上,64
【裁判日期】    980512
【裁判案由】    公共危險
【裁判全文】
臺灣桃園地方法院刑事判決            98年度交簡上字第64號
公  訴  人  臺灣桃園地方法院檢察署檢察官
上  訴  人
即  被  告  甲○○
上列上訴人因公共危險案件，不服本院中華民國97年10月31日第
一審刑事簡易判決（聲請簡易判決處刑案號：臺灣桃園地方法院
檢察署97年度偵字第18972 號）提起上訴，本院管轄之第二審合
議庭判決如下：
    主    文
上訴駁回。
    犯罪事實
一、本件經本院管轄第二審之合議庭審理結果，認原審判決適用
    刑法第185 條之3 、第41條第1 項前段、刑法施行法第1 條
    之1 第1 項，以簡易判決判處被告拘役50日，並諭知易科罰
    金之折算標準，其認事用法及量刑均無不當，應予維持，均
    引用第一審判決書所記載之事實、證據及理由（詳如附件）
    。
二、本件被告上訴意旨略以：本件案發當日，伊係因友人結帳問
    題與「詩情飲食店」店員發生爭執，遭店員毆打致血流滿面
    ，一時氣憤始將其所有停放於該店家門口之車牌號碼3P-697
    5 號自小客車衝撞前開店面之鐵捲門，伊並未駕駛前開自小
    客車使用道路，亦未罔顧其他用路人之生命、財產安全肇事
    ，而與刑法第185 條之3 規定之法定構成要件有異云云。
三、按服用毒品、麻醉藥品、酒類或其他相類之物，不能安全駕
    駛動力交通工具而駕駛，構成刑法第185 條之3 之公共危險
    罪。本條之立法意旨在維護交通安全，以防止交通事故之發
    生，因此，只要行為人服用酒類等物，已達不能安全駕駛動
    力交通工具而仍駕駛者，即構成本罪。本案被告不否認伊於
    飲酒後發動並操作車牌號碼3P-6975 號自小客車衝撞「詩情
    飲食店」之鐵捲門之事實，而其於本院審理程序中亦坦白承
    認：「當時我的車是停在『詩情飲食店』對面的馬路上，道
    路寬約12米，我是直接左轉後將車頭對準該飲食店鐵捲門直
    衝。」等語，則本件被告已於酒後駕駛動力交通工具橫越12
    米寬之道路，而該道路屬不特定之人駕車或行走之場所，已
    堪認定，被告所辯顯屬卸責之詞，堪難採信。又按刑法第18
    5 條之3 所規定服用酒類，不能安全駕駛動力交通工具而駕
    駛者，應負刑事責任，揆其立法目的本在藉抽象危險犯之犯
    罪構成要件，以嚇阻酒後駕車者對道路交通安全之危害，而
    所謂不能安全駕駛之認定，並無一定之數值可供界定，而係
    由法院以一般社會通念之客觀標準，足生公共危險時即足；
    次按行為人飲酒後如其呼氣酒精濃度達於每公升0.75毫克時
    ，即有思考改變、個性行為改變之中毒症狀，業據行政院國
    軍退除役官兵輔導委員會臺北榮民總醫院88年8 月5 日（88
    ）北總內字第26868 號函示明確。本件被告於聲請簡易判決
    書所載時間、地點，飲用啤酒若干後，猶駕駛前開自小客車
    使用道路，為警查獲時並測得其呼氣所含酒精濃度達每公升
    0.9 毫克，有思考改變、個性行為改變等輕度到中度中毒症
    狀，顯然已達不能安全駕駛動力交通工具而仍然駕駛，此有
    酒精測定紀錄表、刑法第185 條之3 案件測試觀察紀錄表、
    生理平衡檢測紀錄卡、舉發違反道路交通管理事件通知單等
    在卷可查。綜上所述，本件事證明確，被告犯行堪以認定，
    應依法論科。原審認本案罪證明確，並審酌被告遭查獲時吐
    氣所含酒精濃度高達每公升0.9 毫克，客觀上顯已達不能安
    全駕駛動力交通工具之程度，竟仍駕車使用道路，危及公眾
    交通安全，罔顧其他用路人之生命、財產安全，本次酒後駕
    車並且衝撞店家肇致事故，犯行顯屬不輕，及其經濟狀況等
    一切情狀，依刑法第185 條之3 、第41條第1 項前段、刑法
    施行法第1 條之1 第1 項，處被告拘役50日，如易科罰金，
    以新臺幣1000元折算1 日，認事用法均無不合，量刑亦屬妥
    適。被告上訴意旨，猶執陳詞，尚無足採，其上訴應予駁回
    。
據上論斷，應依刑事訴訟法第455 條之1 第1 項、第3 項、第37
3 條、第368 條，判決如主文。
本案經檢察官柯博齡到庭執行職務。
中    華    民    國    98    年    5     月    12    日
                  刑事第五庭  審判長法  官  潘 政 宏
                                    法  官  江 春 瑩
                                    法  官  張 詠 晶
以上正本證明與原本無異。
不得上訴。
                                    書記官  王 峻 宏
中    華    民    國    98    年    5     月    13    日


司法院資訊處製作；財團法人民間司法改革基金會備份。
